Inventaris van het archief van het Ministerie van Sociale Zaken: Directoraat-Generaal voor Algemene Beleidsaangelegenheden, Buitendiensten, 1940-1994
Nationaal Archief, Den Haag
- Inkomens- en arbeidsvoorwaardenbeleid 1940-1994, 047
  - Algemeen loon- en arbeidsvoorwaardenbeleid, 6.1
    - Het opstellen van overzichten, analyses en samenvattingen van collectieve arbeidsovereenkomsten en van gegevens op het gebied van arbeidsvoorwaarden. 1963-1981, 25
      - Becommentarisering van de inkomensverdelingspolitiek, zoals verwoord in de nota-Meijers., 1972; 233
      - 'Overzicht ongelijke behandeling mannen en vrouwen in C.A.O.'s'., 1977; 50
      - Overzicht betreffende bepalingen met betrekking tot kostwinners voorkomend in bedrijfstak C.A.O.'s., 1978; 52
    - Het opstellen van eindrapporten naar aanleiding van onderzoek op het terrein van lonen en collectieve arbeidsvoorwaarden. 1982-, 26
      Actor: Dienst Collectieve Arbeidsvoorwaarden
      Bron: DCA-Bevindingen.
      Grondslag: Organisatiebeschikking van 1 juli 1989 DG ABA, DCA, art. 3.
      - Buitendiensten DG ABA
        - (On)gelijke behandeling van mannen en vrouwen bij de arbeid in cao's., 1981-1988; 261
        - Ontwikkelingen in cao's sinds de centrale aanbevelingen van de Stichting van de Arbeid van 24 november 1982 en de totstandkoming van de Wet van 16 december 1982, Stb. 690 (Parapluwet) inzake de bevordering van de werkgelegenheid., 1982-1983; 271
        - Tijdstip van uitbetaling van salarissen, zoals geregeld in collectieve regelingen., 1982-1983; 244
        - Vredesplicht en gedrag in geval van collectieve arbeidsconflicten., 1982-1983; 259
        - Verlenging, wijziging en uitvoering van de Tijdelijke Wet Arbeidsvoorwaarden Collectieve Sector., 1982-1984; 264
        - Gewetensbezwaren in dienstbetrekking., 1982-1987; 257
        - Zwangerschapsverlof, ouderschapsverlof en kinderopvang., 1982-1990; 254
        - Vakantie en verlof., 1982-1991; 253
        - Buitenlandse werknemers., 1983; 250
        - Bovenwettelijke uitkeringen ingeval van ziekte en arbeidsongeschiktheid., 1983-1988; 246
        - Werving en selectie in cao's., 1983-1988; 263
        - Winstdelings- en spaarregelingen., 1983-1990; 245
        - Loon- en arbeidsvoorwaardenvorming 1945 - 1984., 241
        - Jeugdwerkplannen in cao's., 1984-1986; 248
        - Rechtspositie van deeltijdwerkers., 1984-1986; 252
        - Vorming en opleiding (educatie) van werknemers., 1984-1986; 258
        - Vervroegde uittreding in cao's., 1984-1989; 238
        - Vakbondswerk in de onderneming., 1984-1990; 243
        - Arbeidsvoorwaardenontwikkeling over 1983 - 1989., 1985-1990; 268
        - Cao's in Nederland over 1983 - 1985., 1986; 239
        - Arbeidsomstandigheden., 1986-1987; 255
        - Sociale fondsen in cao's., 1987; 240
        - Aspecten van emancipatie in cao's., 1987-1988; 262
        - Kwantitatieve benadering van arbeidsvoorwaarden., 1987-1988; 260
        - Bevordering van scholing van en werkgelegenheid voor jongeren., 1987-1989; 249
        - 'Cao's in Nederland', een overzicht van lonen en andere arbeidsvoorwaarden in cao's over 1986-1988., 1987-1989; 266
        - OR-bevoegdheden in cao's., 1987-1989; 242
        - Flexibele arbeidsrelaties., 1987-1990; 251
        - Cao-ontwikkelingen als gevolg van de invoering van de Wet Arbeid Gehandicapte Werknemers (WAGW) per 1 juli 1986., 1988-1989; 269
        - Ongewenste intimiteiten in arbeidssituaties., 1989; 256
        - Overzicht van in cao's voorkomende bepalingen inzake de vergoeding van de kosten voor woon-werkverkeer., 1989; 265
        - Technologiebepalingen in cao's., 1989; 270
        - Bedrijfsspaarregelingen in cao's., 1990; 280
        - Cao-afspraken in de marktsector en gepremieerde en gesubsidieerde sector voor het contractjaar 1990., 295
        - Normale arbeidsduur in cao's., 1990; 299
        - Ontwikkeling van de laatste cao-lonen in de periode 1983 - 1988., 1990; 297
        - Scholings- en werkgelegenheidsafspraken in cao's uitgesplitst naar cao-periode (1987 - 1990)., 298
        - WAGW-relevante ontwikkelingen in cao's., 1990; 288
        - Cao-afspraken in relatie tot het Gemeenschappelijk Beleidskader., 1990-1991; 300
        - Variabele beloning in cao's., 1990-1991; 287
        - Cao-afspraken in de contractjaren 1990 - 1993., 1990-1994; 284-285
          - Contractjaren 1990 - 1992, 1990-1992, 284
          - Contractjaar 1993, 1992-1994, 285
        - Anti-discriminatiebepalingen in cao's en regelingen inzake vrijaf voor werknemers op niet-christelijke feestdagen., 1991; 282
        - De laagste cao-lonen over 1983 - 1990., 1991; 291
        - Emancipatie in arbeidsorganisaties., 1991; 290
        - Variabele beloning in cao's., 1991; 296
        - Bovenwettelijke uitkeringen in cao's., 1991-1992; 294
        - Cao-afspraken in relatie tot het Gemeenschappelijk Beleidskader., 1991-1992; 289
        - Deeltijders en hun rechtspositie., 1991-1992; 293
        - Activiteiten voor minderheden op bedrijfstakniveau., 1992-1993; 303
        - Terugdringing van het ziekteverzuim en de arbeidsongeschiktheid op ondernemingsniveau en via cao's., 1992-1993; 286
        - Arbeidsvoorwaardelijke stimulansen in cao's., 1993; 302
        - Verlof in cao's., 1993; 292
    - Het opstellen van eindrapporten naar aanleiding van onderzoek naar de mogelijkheden om recentere en betere statistische informatie te verkrijgen op het gebied van inkomens- en vermogensverhoudingen. 1969-1973, 27
      Actor: Interdepartementale Werkgroep Statistische Gegevens Inkomens- en Vermogensindeling
      Bron: Vergadering van de Centrale Commissie voor de Statisitiek van 24 april 1969.
      Product: Rapporten.
      Zie inventaris archief DG ABA (1946-) 1964-1979 (inv.nr. 1629).
    - Het opstellen van eindrapporten naar aanleiding van onderzoek naar de noodzaak wijzigingen aan te brengen in bestaande inkomensregelingen met het oog op het principe dat partners geacht worden zo mogelijk in eigen levensonderhoud te voorzien. 1988-, 31
      Actor: Werkgroep Verzelfstandiging Inkomensregelingen
      Zie inventaris archieven DG ABA 1980-1994 (1995) (inv.nr. 1118).
    - Het uitvaardigen van regelingen van arbeidsvoorwaarden ten behoeve van de loonvorming. 1942-1945, 36
      Actor: Gemachtigde voor de Arbeid
      Grondslag: Verordening 114/1942 van 13 oktober 1942, art. 10 en 11.
      Product: Regelingen met betrekking tot lonen en andere arbeidsvoorwaarden.
      Zie "Inventaris van de archieven van het College van Rijksbemiddelaars (1940-1942) / de Gemachtigde voor den Arbeid (1942-1945) / het College van Rijksbemiddelaars (1945-1963) / Het Loonbureau (1963-1970) (inv.nrs. 109-115).
      - Het geven van richtlijnen aan de rijksbemiddelaars met betrekking tot arbeidsvoorwaarden of arbeidsregelingen. 1944-1945, 37
        Actor: Militair Gezag
        Grondslag: Buitengewoon besluit arbeidsverhoudingen 1944 (Stb. 1944, E 52), art. 11, eerste lid.
        Product: Richtlijn van 26 november 1944.
        Zie inventaris van het archief van het Militair Gezag (1939) 1943-1947 (1956); Toegangsnummer 2.13.25 (inv.nrs. 2979-2980).
  - Organisatie, 6.2
    - Het instellen, wijzigen en opheffen van organisatie-eenheden op het terrein van loon- en arbeidsvoorwaardenbeleid. 1940-, 38
      Product: Instellingsbeschikkingen.
      Zie inventaris archief DG ABA (1946-) 1964-1979
      (inv.nrs. 1-19) en inventaris archieven DG ABA 1980-1994 (1995) (inv.nrs. 1-42).
  - Loon- en arbeidswaardenoverleg, 6.3
    - Het voorbereiden en voeren van het centraal arbeidsvoorwaardenoverleg. 1945-, 52
      Product: Onderhandelingsresultaten.
      Zie inventaris archief DG ABA (1946-) 1964-1979 (diverse inv.nrs onder code -1.831) en inventaris archieven DG ABA 1980-1994 (1995) (diverse inv.nrs. onder rubriek 3.2.2.2).
    - Het bemiddelen tussen organisaties van werkgevers en werknemers ingeval de c.a.o. onderhandeling vastgelopen zijn. 1945-, 53
      Bron: W. Albeda en W. Dercksen. Arbeidsverhoudingen in Nederland.
      Grondslag: Wet op de loonvorming, toelichting op art. 5.
      Product: Bemiddelingsresultaten.
      Zie inventaris archief DG ABA (1946-) 1964-1979 (diverse inv.nrs onder code -1.831 e.v.) en inventaris archieven DG ABA 1980-1994 (1995) (diverse inv.nrs. onder rubriek 3.2.2.2).
  - Aanmelding en goedkeuring van collectieve arbeidsovereenkomsten en arbeidsvoorwaardenregelingen, 6.4
    - Het goedkeuren van collectieve arbeidsovereenkomsten. 1940-1970, 59
      Grondslag: Uitvoeringsbesluit van de secretaris-generaal van 30 november 1940 (Stcrt. 1940, 235), art. 2.
      Buitengewoon besluit arbeidsverhoudingen 1945 (Stb. F 1945, 214), art. 14.
      Besluit van 8 maart 1963 (Stcrt. 1963, 51), art. 6, eerste lid.
      Wet van 20 juni 1963 (Stb. 1963, 267), art. 14b, eerste lid.
      Product: (schriftelijke) antwoorden.
      Zie "Toegang CAO's", Zie toegang nummer 2.15.5295.
    - Het registreren van door partijen aangemelde afgesloten, gewijzigde of opgezegde c.a.o.'s. 1970-1981, 60
      Grondslag: Wet op de loonvorming 1970 (Stb. 1970, 69), art. 4, eerse en derde lid.
      Product: Algemene en specifieke collectieve contracten.
      - Buitendiensten DB ABA
        - Goedkeuring bovenwettelijke uitkeringsvoorwaarden ziektewet., 1970-1982; 55
        - De stukken uit het blok CAO's zijn afzonderlijk beschreven in de inventaris van het archief van het Ministerie van Sociale Zaken en Werkgelegenheid: Collectieve Arbeidsovereenkomsten (CAO's), (1941) 1945-1994 (1997)., ---
          Zie toegang nummer 2.15.5295.
        - Procedureregels bij het algemeen verbindend verklaren van bepalingen in cao's., 1981-1989; 247
        - Projectgroep Codificatie AVV-Beleid., 1988-1989; 272
        - Circulaire betreffende de aanmelding van het sluiten, wijzigen of opzeggen van collectieve arbeidsovereenkomsten bij de Dienst Collectieve Arbeidsvoorwaarden., 1992; 281
  - Het verbindend en onverbindend verklaren van bepalingen van collectieve arbeidsovereenkomsten, 6.5
    - Het algemeen verbindend verklaren van collectieve arbeidsvoorwaarden. 1937-, 68
      Grondslag: Wet op het algemeen verbindend en onverbindend verklaren van bepalingen van collectieve arbeidsovereenkomsten 1937 (Stb. 1937, 801), art. 2, eerste lid, art. 6, eerste lid.
      Product: Verbindenverklaringen.
      Zie inventaris archieven DG ABA 1980-1994 (1995) (inv.nrs. 1055-1078) en Toegang op CAO's (pagina 4-9).
    - Het algemeen verbindend verklaren van collectieve arbeidsovereenkomsten. 1940-1970, 69
      Grondslag: Uitvoeringsbesluit van de secretaris-generaal van 30 november 1940 (Stcrt. 1940, 235), art. 4.
      Buitengewoon besluit arbeidsverhoudingen 1945 (Stb. F 1945, 214), art. 15, eerste lid.
      Wet van 20 juni 1963 (Stb. 1963, 267), art. 15, eerste lid.
      Product: Verbindendverklaringen.
      Zie "Toegang CAO's", toegang nummer 2.15.5295.
  - Loonmaatregelen, 6.6
    - Het voor bepaalde tijd opleggen van (loon)maatregelen aan werkgevers. 1945-, 82
      Grondslag: Buitengewoon besluit arbeidsverhoudingen 1945 van 5 oktober 1945 (Stb. 1945, F 214), art. 18a.
      Besluit van 8 maart 1963, (Stcrt. 1963, 51), art. 13, eerste lid.
      Wet van 20 juni 1963 (Stb. 1963, 267) art. 18a, eerste lid.
      Wet op de loonvorming 1970 (Stb. 1970, 69), art. 10, eerste lid, gewijzigd bij Wet van 24 juni 1976 (Stb. 1976, 346) en Wet van 7 maart 1980 (Stb. 1980, 81).
      Product: Besluit van 21 mei 1966, nr. 980, directoraat-generaal voor Sociale Voorzieningen en Arbeidsverhoudingen (Stcrt. 1966, 97).
      Besluit van 9 december 1970, houdende maatregelen tot matiging van de loonontwikeling 1971 (Stcrt. 1970, nr. 239 en Stcrt. 1970, Stcrt. 247).
      Besluit intrekking loommatigingsbesluit van 30 juni 1971 (Stcrt. 1971, 147).
      Besluit van 2 december 1975 (Besluit fixatie lonen en andere arbeidsvoorwaarden) (Stcrt. 1975, 234).
      Besluit van 10 februari 1976. Vrijstelling van een aantal in de loonmaatregel 1975 neergelegde beperkingen (Stcrt. 1976, 29).
      Wet van 24 juni 1976, houdende nadere voorzieningen met betrekking tot de loonvorming in de tweede helft van 1976 alsmede enige wijzigingen van de Wet op de loonvorming (Stb. 1976, 346).
      Arbeidsvoorwaardenbesluit tweede helft 1976 van 14 juli 1976 (Stcrt. 1976i, 135).
      Besluit van 10 januari 1980 (Loonpauzebesluit) (Stcrt. 1980, 7).
      Wet van 7 maart 1980, houdende nadere voorzieningen tot de totstandkoming van lonen en andere arbeidsvoorwaarden (Stb. 1980, 81).
      Besluit van 2 april 1980 (Stcrt. 1980, 67) (Algemene loonmatigingsbesluit 1980).
      Besluit van 9 juni 1980 (Stcrt. 1980, 108), betreffende correctie van het Algemeen loonmatigingsbesluit 1980.
      Besluit van 23 december 1980 (Stcrt. 1980, 252) (Beperkt loonmatigingsbesluit 1981).
      Besluit van 23 december 1981 (Stcrt. 1981, 248) (Besluit loonvorming 1982).
      Ministeriële regelingen ten behoeve van prijscompensatie.
      Zie inventaris DG ABA (1946-) 1964-1979 (diverse inv.nrs onder -1.832 e.v.) en inventaris archieven DG ABA 1980-1994 (1995) (diverse inv.nrs. onder 3.2.2.4 en 3.2.2.5).
    - Het bij algemene maatregel van bestuur nemen van loonmaatregelen ten aanzien van de arbeidsvoorwaarden van personen: - Voor wie de vaststelling van de arbeidsvoorwaarden geschiedt bij wet. - Voor overige personen in overheidsdienst en ambtenaren. 1974, 83
      Grondslag: Machtigingswet inkomensvorming en bescherming werkgelegenheid 1974 (Stb. 1974, 1), art. 11, eerste lid.
      Product: Loonmaatregelen.
      Zie inventaris DG ABA (1946-) 1964-1979 (diverse inv.nrs onder -1.832 e.v.).
    - Het uitvaardigen van regelingen ter aanvulling of afwijking van het verbod op verandering van bestaande lonen. 1942-1945, 87
      Grondslag: Besluit van 30 oktober 1942 tot handhaving van het loon- en salarispeil (Verordening 120/1942), art. 4 en 5.
      Product: Algemene regelingen/dispensaties/regelingen van tarieflonen.
      Zie "Inventaris van de archieven van het College van Rijksbemiddelaars (1940-1942) / de Gemachtigde voor den Arbeid (1942-1945) / het College van Rijksbemiddelaars (1945-1963) / Het Loonbureau (1963-1970) (inv.nrs. 117-120).
  - Het verlenen van dispensaties, 6.7
    - Het bepalen dat zonder toestemming van de rijksbemiddelaars arbeidsvoorwaarden of arbeidsregelingen kunnen worden gewijzigd. 1944-1945, 98
      Product: Regelingen/beschikkingen.
  - Controle op naleving van collectieve arbeidsovereenkomsten en loonvoorschriften, 6.8
    - Het controleren van de naleving van loonvoorschriften. 1944-1945, 114
      Grondslag: Besluit administratiefrechtelijke strafprocedure loonvoorschriften (Stcrt. 1944, 122), art. 3.
      Product: Onderzoeksrapportages, processen-verbaal.
      Zie "Inventaris van de archieven van het College van Rijksbemiddelaars (1940-1942) / de Gemachtigde voor den Arbeid (1942-1945) / het College van Rijksbemiddelaars (1945-1963) / Het Loonbureau (1963-1970) (inv.nrs. 124-160).
    - Het doen van administratiefrechtelijke uitspraken ingeval van overtredingen van loonvoorschriften. 1944-1945, 115
      Grondslag: Besluit administratiefrechtelijke strafprocedure loonvoorschriften (Stcrt. 1944, 122), art. 13.
      Product: Administratiefrechtelijke uitspraken.
  - Loon- en arbeidsvoorwaardenbeleid ten aanzien van specifieke doelgroepen, 6.9
    - Het voorbereiden, wijzigen en intrekken van wettelijke regelingen betreffende inkomens en arbeidsvoorwaarden betreffende minimumlonen en minimumvakantiebijslag en wijzigingen. 1940-, 123
      Product: Wet van 27 november 1968 (Stb. 1968, 657), houdende regelen inzake een minimumloon en een minimumvakantiebijslag en wijzigingen.
      Wet Minumumloon en Minimumvakantiebijslag
      Zie inventaris DG ABA (1946-) 1964-1979 (inv.nrs 1087-1121) en inventaris archieven DG ABA 1980-1994 (1995) (diverse inv.nrs. onder 3.2.2.9).
      Wettelijke regeling van het minimum loon
      Zie inventaris archief DG ABA (1946-) 1964-1979 (inv.nrs. 1085-1086) en inventaris archieven DG ABA 1980-1994 (1995) (diverse inv.nrs onder 3.2.2.9).
    - Het regelen van de wijze van aanpassing van de minimumlonen en de minimumvakantiebijslag. 1969-, 124
      Product: Wet aanpassingsmechanismen (Stb. 1979, 711).
      Wet beleidsmatige aanpasssing (1989, ingetrokken).
      Wet koppeling met afwijkingsmogelijkheden (Stb. 1991, 624).
    - Het bij algemene maatregel van bestuur regelen van hetgeen wordt aangemerkt als indexcijfer in verband met de aanpassing van de minimumlonen en welke componenten van het regelingsloon bij de vaststelling van de omvang van de aanpassing van het minimumloon buiten beschouwing worden gelaten en welke worden meegenomen. 1969-1991, 125
      Grondslag: Wet minimumloon en minimumvakantiebijslag (Stb. 1968, 657), art. 14, eerste lid, gewijzigd bij de Wet van 26 januari 1972 (Stb. 1972, 43), art. 14, zesde lid, gewijzigd bij de Wet van 20 december 1979 (Stb. 1979, 711), art. 14, tweede lid, buiten werking bij de Wet van 14 november 1991 (Stb. 1991, 624).
      Product: Besluit van 18 februari 1969 (Stb. 1969, 55), houdende uitvoering van art. 14, eerste lid van de Wet minimumloon en minimumvakantiebijslag (buiten werking bij Besluit begripsomschrijving indexcijfer der lonen (Stb. 1972, 142), diverse wijzigingen en ingetrokken bij Besluit van 5 januari 1981 tot wijziging van het Besluit maatstaf aanpassingsmechanismen (Stb. 1981, 3).
      Besluit maatstaf aanpassingsmechanismen (Stb. 1980, 31) en wijzigingen, buiten werking bij Besluit maatstaf aanpassingsmechanismen 1985 (Stb. 1985, 638) en wijzigingen.
    - Het stellen van regels omtrent de wijze waarop en de mate waarin wijzigingen van het loon in de vorm van vaste bedragen en door vloeren in de prijscompensatie, meegenomen worden bij de halfjaarlijkse automatische aanpassingen van het minimumloon. 1980-1991, 126
      Grondslag: Besluit maatstaf aanpassingsmechanismen (Stb. 1980, 31), art. 4, tweede lid.
      Besluit maatstaf aanpassingsmechanismen 1985 (Stb. 1985, 638), art. 5, tweede lid.
      Product: Beschikking toerekeningsmethodiek aanpassingsmechanismen (Stcrt. 1980), 73),
      buiten werking bij Beschikking toerekeningsmethodiek aanpassingsmechanismen (Stcrt, 1986, 250).
      Beschikking toerekening toeslag algemeen loonmatigingsbesluit 1980 (Stcrt. 1981, 10) en idem (Stcrt. 1982, 22).
      Zie inventaris archieven DG ABA 1980-1994 (1995) (diverse inv.nrs. onder 3.2.2.9).
    - Het bij wet afwijken van de verhoging of verlaging van de wettelijke minimumlonen. 1976-1989, 128
      Product: Wet van 23 juni 1976 (Stb. 1976, 345).
      Wet van 25 juni 1980 (Stb. 1980, 325).
      Wet van 11 december 1980 (Stb. 1980, 667).
      Wet van 24 december 1980 (Stb. 1980, 717).
      Wet van 30 juni 1982 (Stb. 1982, 372).
      Wet van 29 december 1982 (Stb. 1982, 749).
      Wet van 29 juni 1983 (Stb. 1983, 299).
      Wet van 22 december 1983 (Stb. 1983, 674).
      Wet van 13 december 1984 (Stb. 1984, 652).
      Wet van 19 december 1985 (Stb. 1985, 704).
      Wet van 24 december 1986 (Stb. 1986, 651).
      Wet van 24 december 1987 (Stb. 1987, 627).
      Wet van 21 december 1988 (Stb. 1988, 625).
    - Het bij algemene maatregel van bestuur vaststellen van tussentijdse tijdelijk hogere minimumbedragen wegens bijzondere aanleiding. 1969-1991, 129
      Grondslag: Wet minimumloon en minimumvakantiebijslag (Stb. 1968, 657), art. 14, derde lid, gewijzigd bij de Wet van 26 januari 1972 (Stb. 1972, 43), art. 14, vierde lid, gewijzigd bij de Wet van 20 december 1979 (Stb. 1979, 711), art. 14, zesde lid, buiten werking bij de Wet van 14 november 1991 (Stb. 1991, 624).
      Product: Besluit van 18 februari 1969 (Stb. 1969, 54).
      Besluit van 15 maart 1969 (Stb. 1969, 110).
      Besluit van 13 januari 1971 (Stb. 1971, 13).
      Besluit van 30 juni 1971 (Stb. 1971, 424).
      Besluit van 16 december 1971 (Stb. 1971, 786).
      Besluit kvan 1 december 1976 (Stb. 1976, 626).
      Besluit van 24 juni 1977 (Stb. 1977, 350).
      Besluit van 23 juni 1981 (Stb. 1981, 396).
    - Het bij algemene maatregel van bestuur verlagen van de minimumloonleeftijd. 1970-, 146
      Grondslag: Wet minimumloon en minimumvakantiebijslag (Stb. 1968, 657), gewijzigd bij de Wet van 6 augustus 1970 (Stb. 1970, 376), art. 7, tweede lid.
      Product: Algemene maatregelen van bestuur.
    - Het bij algemene maatregel van bestuur bepalen dat werknemers beneden de vastgestelde minimumloonleeftijd aanspraak maken op minimumloon. 1970-, 147
      Grondslag: Wet minimumloon en minimumvakantiebijslag (Stb. 1968, 657), gewijzigd bij de Wet van 6 augustus 1970 (Stb. 1970, 376), art. 7, derde en zesde lid en art. 8, derde lid.
      Product: Besluit van 29 november 1973 (Stb. 1973, 566), houdende invoering van een minimumjeugdloonregling, buiten werking bij Besluit minimumjeugdloonregeling (Stb. 1980, 699), buiten werking Besluit houdende vaststelling van een minimumjeugdloonregeling (Stb. 1983, 300).
    - Het bij algemene maatregel van bestuur, na advies door de Sociaal-Economische Raad, verhogen van het percentage minimumvakantiebijslag. 1980-, 148
      Grondslag: Wet minimumloon en minimumvakantiebijslag (Stb. 1968, 657), gewijzigd bij de Wet van 20 december 1979 (Stb. 1979, 711), art. 15, vierde lid, gewijzigd bij de Wet van 14 november 1991 (Stb. 1991, 624), art. 15, vierde lid.
    - Het treffen van voorzieningen bij aanspraken op het wettelijk minimumloon door werknemers die gelijktijdig arbeid verrichten en onderwijs ontvangen. 1984-, 151
      Bron: Memorie van Toelichting bij het Waardering van Wet tijdelijke voorziening wettelijk minimumloon.
      Najaarsoverleg kabinet met Stichting van de Arbeid van 21 oktober 1988.
      Product: Wet van 27 juni 1985, houdende tijdelijke voorziening wettelijke minimumloon (Stb. 1985, 403).
      Wet van 18 december 1986, verlening (Stb. 1986, 632).
      Wet van 28 oktober 1991 (Stb. 1991, 569).
      Wet van 27 juni 1985, houdende tijdelijke voorziening wettelijk minumum loon
      Zie inventaris archieven DG ABA 1980-1994 (1995) (inv.nr. 1270).
    - Het voorbereiden, wijzigen en intrekken van wettelijke regelingen betreffende inkomens van vrije beroepsbeoefenaren. 1940-, 152
      Product: Wet van 22 mei 1981 (Stb. 1981, 423), houdende de Tijdelijke wet normering inkomens vrije beroepsbeoefenaars.
      Wet van 24 april 1986, houdende verlening van de werkingsduur van de Tijdelijke wet normering inkomens vrije beroepsbeoefenaars (Stb. 1981, 423), laatstelijk verlengd (Stb. 1985, 707).
      Wet van 21 april 1987 (Stb. 1987, 186), houdende vaststelling van de Wet inkomens vrije beroepsbeoefenaren.
      Zie inventaris archieven DG ABA 1980-1994 (1995) (inv.nrs. 1214-1222 en 1227).
    - Het inbrengen van standpunten in het jaarlijks overleg met vertegenwoordigers van de vrije beroepen over de hoofdlijnen van het te voeren prijs-/inkomensbeleid. 1974-, 153
      Product: Nota's, rapporten.
      Zie inventaris archieven DG ABA 1980-1994 (1995) (inv.nrs. onder 3.2.2.8).
    - Het opstellen van een eindrapport over de mogelijkheden tot het instellen van een onderzoek naar de inkomens van vrijeberoepsbeoefenaren. 1972-1979, 154
      Actor: Werkgroep Inkomens Vrije Beroepsbeoefenaren
      Bron: Notanr. 2743 van 30 augustus 1972 van de Directie Arbeidsverhoudingen aan de minister.
      Product: Eindrapport.
      Zie inventaris archief DG ABA (1946-) 1964-1979 (inv.nr. 1652).
    - Het bij algemene maatregel van bestuur aanwijzen van de categorieën van vrije beroepsbeoefenaren waarbij kan worden ingegrepen in de inkomensontwikkeling (dat wil zeggen waarop de Tijdelijke wet normering inkomens vrije beroepsbeoefenaars en later de Wet inkomens vrije beroepsbeoefenaren van toepassing is). 1981-1991, 158
      Grondslag: Tijdelijke wet normering inkomens vrije beroepsbeoefenaars (Stb. 1981, 423), art. 1, tweede lid.